【裁判字號】    89,上訴,939
【裁判日期】    890823
【裁判案由】    違反電信法等
【裁判全文】
臺灣高等法院臺南分院刑事判決          八十九年度上訴字第九三九號      潛
      上  訴  人
      即  被  告  乙  ○  ○
右列上訴人因竊盜案件，不服臺灣臺南地方法院八十九年度易字第四五○號中華民國
八十九年五月十日第一審判決（起訴案號：臺灣臺南地方法院檢察署八十九年度偵字
第六六八號、第九五六號；併辦案號：同署八十九年度偵字第一二五一號），提起上
訴，本院判決如左：
      主      文
上訴駁回。
      事      實
一、乙○○基於意圖為自己不法所有之概括犯意，連續為下列之竊盜行為：（一）民
    國（下同）八十八年十二月二十六日下午二時許，至台南市○○街六十五號丁○
    ○住處（侵入住宅部分未據告訴），趁丁○○不在家之際，竊取丁○○所有之0
    00000000號行動電話一支，得手後將該行動電話據為所有，旋基於得財
    產上不法利益之概括犯意，連續四次冒充丁○○盜打上開行動電話（三次國內、
    一次國外），使中華電信公司陷於錯誤，而得非法使用行動電話之財產上不法利
    益。嗣於八十八年十二月三十一日，經丁○○報警而循線在台南市○區○○街四
    十七號乙○○住處，起出上開行動電話一支。（二）八十九年一月八日上午七時
    四十五分許，與成年人張忠義（年籍住所不詳）共同攜帶客觀上可資認定為凶器
    之螺絲起子一支，至台南市○○○路○段二三六號真光量販店，由張忠義持起子
    毀壞電器維修部門鐵捲門旁已上鎖鐵盒之安全設備，按鈕打開鐵捲門後，侵入電
    器維修部門，竊取店內之現金約新台幣一千七百元、ＪＶＣ手提式音響一台、床
    頭音響四台、擴大機一台，得手後將該等物品共同據為所有，嗣因該店保全人員
    發覺而報警當場查獲乙○○並起出ＪＶＣ手提式音響一台，張忠義則趁隙逃逸，
    並在乙○○身上扣得張忠義所有之螺絲起子一支。（三）八十九年一月十四日下
    午五時三分許，在台南市○○街○段三○○巷一一一號前，趁丙○○停放在台南
    市○○街○段十二巷口之自小貨車Ｎ八─三六七○號門窗均未上鎖，徒手竊取置
    於駕駛座上之SIZMES牌C2588型行動電話一支，嗣經路人發現報警而當場查獲。
二、案經台南市警察局第一分局報告臺灣臺南地方法院檢察署檢察官偵查起訴及移送
    併辦。
      理      由
一、前揭犯罪事實，迭據上訴人即被告乙○○供承不諱，核與被害人丁○○、甲○○
    、丙○○於警訊指訴之情節均相符，復有贓物認領保管單三紙在卷足憑，另有螺
    絲起子一支扣案可資佐證，足證被告自白洵與事實相符。其竊盜犯行，事證明確
    ，洵堪認定。
二、查「電信法第五十六條第一項之罪，以意圖為自己或第三人不法之利益，使用有
    線、無線或其他電磁方式，盜接或盜用他人電信設備通信者為要件。且按本罪構
    成要件所稱以有線、無線或其他電磁方式，盜接或盜用他人電信設備通信者，並
    不限於以盜拷他人行動電話之序號、內碼等資料於自己之手機內，為盜用之唯一
    方式，其他諸如：利用他人住宅內之有線電話，盜打他人電話為通信行為；或在
    住宅外之電話接線箱內，盜接他人之有線電話線路，以自己之電話機盜打他人電
    話為通信行為；或意圖為自己不法之所有，竊取他人之行動電話手機，進而為盜
    打通信之行為；或僅以使用竊盜之意思，擅取他人之行動電話手機為盜打通信之
    行為等，不一而足，皆成立本罪，有最高法院八十八年度台非字第四十三號判決
    足資參照。核被告所為，係犯刑法第三百二十條、第三百二十一條第一項第二款
    、第三款之竊盜罪及電信法第五十六條第一項之罪。被告先後三次竊盜犯行，四
    次盜用他人電信設備通信犯行，均時間緊接，所犯構成要件亦復相同，顯係基於
    概括之犯意反覆為之，應依連續犯之規定各論以一罪，並分別依情節較重之攜帶
    兇器毀壞安全設備之加重竊盜罪、盜用他人電信設備通信至國外罪處斷。被告與
    成年人張忠義就攜帶凶器毀壞安全設備行竊真光電器行犯行間，互有犯意聯絡及
    行為分擔，均為共同正犯。其所犯前開連續違反電信用第五十六條盜用他人電信
    設備通信罪及連續加重竊盜二罪間，有方法結果之牽連關係，應從一重按連續加
    重竊盜罪論處。公訴人固僅起訴被告於八十八年十二月二十六日、八十九年一月
    八日之竊盜犯行，而移送併案之被告於八十九年一月十四日竊盜犯行，與之有連
    續犯裁判上一罪關係，為起訴效力所及，本院自得併予審理。原審審酌被告犯罪
    之動機、目的、手段及犯罪後之態度等一切情狀，適用電信法第五十六條第一項
    、刑法第二十八條、第五十六條、第三百二十一條第一項第二款、第三款、第五
    十五條後段、第三十八條第一項第二款，量處有期徒刑十月，以資懲儆。扣案之
    螺絲起子一支，為共犯張忠義所有供犯罪所用之物，依法宣告沒收。本院經核原
    判決認事用法，均無不合，量刑亦屬妥適。被告上訴，指摘原判決量刑過重，為
    無理由，應予駁回。
三、據上論斷，應依刑事訴訟法第三百六十八條，判決如主文。
本案經檢察官劉欽銘到庭執行職務。
中  華  民  國      八  十  九      年      八      月      二十三      日
    臺灣高等法院臺南分院刑事第五庭
                                    審判長法官  茆    臺    雲
                                          法官  李    文    福
                                          法官  蔡    長    林
右正本證明與原本無異。
不得上訴。
                                    法院書記官  李    培    薇
中  華  民  國      八  十  九      年      八      月      二十四      日
附錄本案論罪科刑法條全文：
刑法第三百二十一條
  犯竊盜罪而有左列情形之一者，處六月以上五年以下有期徒刑：
  二、毀越門扇、牆垣或其他安全設備而犯之者。
  三、攜帶兇器而犯之者。
電信法第五十六條
  意圖為自己或第三人不法之利益，以有線、無線或其他電磁方式，盜接或盜用他人
  電信設備通信者，處五年以下有期徒刑、拘役或科併科新臺幣十五萬元以下罰金。


司法院資訊處製作；財團法人民間司法改革基金會備份。
